【裁判字號】    90,基簡,72
【裁判日期】    900427
【裁判案由】    損害賠償
【裁判全文】
臺灣基隆地方法院宣示判決筆錄  九十年度基簡字第七二號
    原      告    甲○○民國.
    法定代理人    乙○○原告.
    兼法定代理人  丁○○被告.
右當事人間九十年度基簡字第七二號損害賠償事件於中華民國九十年四月二十七日下
午四時在本院民事第七法庭公開宣示判決出席職員如左：
                法      官  陳湘琳
                法院書記官  王靜敏
                通      譯  王春蘭
朗讀案由兩造均未到
法官朗讀主文宣示判決，並諭知將判決主文、所裁判之訴訟標的及其理由要領，記載
於後：
    主    文
被告應連帶給付原告新台幣捌萬伍仟玖佰拾壹元，及自民國八十九年十月二十五日
起至清償日止，按年息百分之五計算之利息。
原告其餘之訴駁回。
訴訟費用由被告連帶負擔五分之三，餘由原告負擔。
    事實及理由要領
一、本件原告原請求被告連帶給付新台幣（下同）十五萬元，於起訴狀繕本送達後，
    減縮為請求九萬六千九百三十一元，依民事訴訟法第二百五十六條第二款規定，
    應予准許，合先敘明。
二、原告起訴主張被告丙○○於民國八十九年八月二日下午與少年張淵舜到基隆市○○路一七七號二樓基隆保齡球館打球，適原告甲○○與友人邱奕智亦在該處打球
    ，於同日下午二時三十分許，被告丙○○與原告甲○○因細故發生爭執，被告丙○○竟先徒手毆打原告甲○○，隨後以撞球桿毆打原告甲○○，再夥同少年張淵
    舜使用滅火器毆打原告甲○○，致原告左側頭皮撕裂傷、兩眼上眼皮瘀血、左側
    尺股骨折、多處瘀傷，經原告友人邱奕智騎乘機車附載原告就醫途中，被告丙○○又夥同少年張淵舜及多名真實姓名不詳之少年再次毆打原告，被告丁○○為被
    告丙○○之法定代理人，依法應負連帶賠償責任，因此依侵權行為之法律關係，
    求為命被告丙○○、丁○○連帶給付醫療費六千九百三十一元及精神慰撫金九萬
    元，及自起訴狀繕本送達翌日起算法定遲延利息之判決；被告則以原告請求之金
    額過高，無能力負擔等語，作為抗辯。
三、原告主張被告丙○○於八十九年八月二日下午二時三十分許，在基隆市○○路一
    七七號二樓基隆保齡球館內徒手並持撞球桿、滅火器毆打原告，致原告左側頭皮
    撕裂傷、兩眼上眼皮瘀血、左側尺股骨折、多處瘀傷之事實，為被告所不爭執，
    復經本院依職權調取本院八十九年度易字第六三八號被告丙○○傷害案件刑事卷
    宗核閱屬實，原告此部分之主張，自堪信為真實。
四、按因故意或過失不法侵害他人之權利者，負損害賠償責任；不法侵害他人之身體
    、健康、名譽或自由者，被害人雖非財產上之損害，亦得請求賠償相當之金額；
    限制行為能力人，不法害他人之權利者，以行為時有識別能力為限，與其法定代
    理人連帶負損害賠償責任，民法第一百八十四條第一項、第一百九十五條第一項
    前段、第一百八十七條第一項分別定有明文。查本件被告丙○○係七十一年六月
    二十九日出生，於傷害原告時，未滿二十歲，為限制行為能力人，被告丁○○為
    其法定代理人，復無法舉證證明對被告丙○○之監督並未疏懈，或縱加以相當之
    監督，而仍不免發生本件損害，依民法第一百八十七條第一項之規定，被告丁○○自亦應就本件損害與被告丙○○負連帶賠償責任。茲就原告所請求之損害應否
    准許，分述如次：
（一）醫療費用部分：原告遭被告丙○○打傷後，於行政院衛生署基隆醫院（以下簡
      稱基隆醫院）治療，醫療費自費六千九百三十一元，有原告提出基隆醫院收據
      影本五紙足稽，除診斷證明書一千元，非屬醫療所必要支出之費用，應予剔除
      外，經核原告所受傷害及上開收據所載醫療項目，均屬治療上之必要費用，原
      告請求醫療費用五千九百三十一元，自應准許，逾此範圍之請求，不能准許。
（二）精神慰撫金部分：本件原告尚就讀高中，被告丙○○國中畢業，與被告丁○○
      目前均無業，被告毆打原告後，並未能與原告和解，復經民、刑事訴訟興訟多
      時，原告謂其肉體上受有痛苦，自屬有據，因此審酌兩造之身分、教育程度、
      社會地位、經濟狀況、原告受傷情形等一切情狀，認原告所請求之精神慰撫金
      以八萬元為相當，逾此部分之請求，不應准許。
五、綜上所述，原告基於侵權行為之法律關係，請求被告丙○○、丁○○連帶賠償八
    萬五千九百三十一元，及自八十九年十月二十五日起至清償日止，按年息百分之
    五計算之利息，為有理由，應予准許，逾此部分之請求則無理由，應予駁回。
中      華      民      國      九十    年      四      月    二十七    日
~B臺灣基隆地方法院基隆簡易庭
~B        法院書記官  王靜敏
~B        法      官  陳湘琳
右正本證明與原本無異。
本筆錄正本之送達，與判決正之送達，有同一效力。
對於本件判決如有不服，應於收受送達後二十日內向本院提出上訴書狀，上訴於本院
合議庭，並按他造當事人之人數附具繕本。
中      華      民      國      九十    年      五      月      一      日
~B        法院書記官  王靜敏


司法院資訊處製作；財團法人民間司法改革基金會備份。
